【裁判字號】    89,訴,1136
【裁判日期】    890616
【裁判案由】    毒品危害防制條例
【裁判全文】
臺灣高雄地方法院刑事判決                        八十九年度訴字第一一三六號
    公  訴  人  臺灣高雄地方法院檢察署檢察官
    被      告  甲○○
右列被告因毒品危害防制條例案件，經檢察官提起公訴（八十九年度毒偵字第二三一
九號），本院判決如左：
    主  文
甲○○連續施用第一級毒品，累犯，處有期徒刑拾月。
海洛因淨重零點零陸公克沒收銷燬之；吸管貳支、夾鏈袋貳拾伍只均沒收。
    事  實
一、甲○○前曾於民國八十三年間，因違反藥事法案件，經臺灣高雄地方法院以八十
    三年度訴字第二六一三號判處有期徒刑五月確定，而於八十七年四月二十日執行
    完畢；復再度因施用第一級毒品海洛因與第二級毒品安非他命案件，經法院裁定
    送觀察、勒戒，認有繼續施用毒品之傾向，再經法院裁定送強制戒治，後因認無
    繼續戒治之必要，乃由檢察官聲請法院停止戒治交付保護管束，惟甲○○又於保
    護管束期間內，施用第二級毒品，而遭法院撤銷停止戒治，令入戒治處所再施以
    強制戒治，而於八十八年十二月十日強制戒治期滿，由臺灣高雄地方法院檢察署
    檢察官以該署八十九年度戒毒偵字第一八六號不起訴處分確定。嗣甲○○仍不知
    悔改，於五年內復基於施用第一級毒品之概括犯意，自八十九年一月間某日起至
    八十九年三月十四日止，連續在高雄縣茄萣鄉不特定之處所，以將第一級毒品海
    洛因加水後，以針筒打入血管內之方式施用第一級毒品海洛因多次，為警分別於
    八十九年一月五日上午十時三十分許，在高雄縣茄萣鄉○○村○○路○段三六五
    巷十八號、八十九年二月二十四日，在高雄縣茄萣鄉○○村○○路○段二六七巷
    巷口及於八十九年三月十四日十八時許，在高雄縣茄萣鄉崎漏村天心釣蝦場附近
    分別查獲，並於八十九年三月十四日查獲時扣得被告所有之第一級毒品海洛因一
    小包（淨重零點零六公克）及其所有供施用毒品之器具吸管二支、夾鏈袋二十五
    只。
二、案經高雄縣警察局湖內分局報告臺灣高雄地方法院檢察署檢察官偵查起訴。
    理  由
一、右揭事實，業據被告甲○○坦承不諱，而於八十九年三月十四日查獲被告時所扣
    案為被告所有之白色粉末，經送法務部調查局鑑定之結果，確為海洛因無訛，有
    該局八十九年五月二日（八九）陸（一）00000000號鑑定通知書一紙附
    卷可稽；又被告於上開經警分別查獲後所採集之尿液經均送高雄縣衛生局檢驗之
    結果，亦均呈現曾施用第一級毒品海洛因之陽性反應，有高雄縣衛生局八十九年
    一月十二日八九煙檢字第七八號、八十九年三月十四日八九煙檢字第一０一六號
    及八十九年三月二十七日八九煙檢字第一０八九號煙毒尿液檢驗成績書共三紙在
    卷可稽，被告之自白可認與事實相符，此外，復有施用毒品之器具吸管二支、夾
    鏈袋二十五只扣案可資佐證；而被告曾因施用第一、二級毒品，經強制戒治期滿
    後，經臺灣高雄地方法院檢察署檢察官為不起訴處分確定，則有臺灣高雄地方法
    院檢察署檢察官八十九年度戒毒偵字第一八六號不起訴處分書及該署刑案資料查
    註紀錄表各一份在卷可資查考，被告犯罪事證明確，犯行實堪認定。
二、按犯毒品危害防制條例第十條之罪，經觀察勒戒後，無繼續施用毒品之傾向者，
    應由檢察官為不起訴處分，有繼續施用毒品之傾向者，由檢察官聲請法院裁定令
    入戒治處所施以強制戒治，其期間為一年；而戒治期滿，即應由檢察官為不起訴
    處分；而戒治期滿經不起訴處分後，五年內再犯第十條之罪，即不適用毒品危害
    防制條例第二十三條第一項之規定（即應由檢察官偵查起訴），毒品危害防制條
    例第二十條第二項、第二十三條第一項、第二項分別定有明文。核被告前案因犯
    施用第一、二級毒品案件，於戒治期滿後經不起訴處分確定，五年內再犯毒品危
    害防制條例第十條第一項之罪，依前揭規定，即應依毒品危害防制條例第十條第
    一項之規定論罪科刑。其多次施用第一級毒品行為，時間密接、均犯構成要件相
    同之罪，顯係基於概括犯意為之，應依連續犯規定論處，並加重其刑。被告因施
    用第一級毒品前持有毒品之行為，本應以持有論，惟各該次持有毒品之行為均為
    其後施用毒品之行為所吸收，不另論罪。又被告前曾於八十三年間，因違反藥事
    法案件，經臺灣高雄地方法院以八十三年度訴字第二六一三號判處有期徒刑五月
    確定，而於八十七年四月二十日執行完畢，有臺灣高等法院被告全國前案紀錄表
    一份在卷可稽，其於五年內再犯本件有期徒刑以上之罪，為累犯，爰依刑法第四
    十七條之規定，加重其刑，併依同法第七十條之規定，遞加之。審酌被告前已經
    因施用毒品而經送觀察、勒戒及強制戒治，惟仍不知痛改前非，猶重蹈覆轍，自
    殘其身，然姑念犯罪後態度良好，坦承犯行，爰量處如主文所示之刑，以為懲儆
    。扣案之白色粉末，經送法務部調查局檢驗之結果，確為第一級毒品海洛因無訛
    ，已如前述，屬毒品危害防制條例第二條所規定之第一級毒品，為違禁物，爰依
    該條例第十八條第一項之規定，宣告沒收；至其餘扣案之物吸管二支及夾鏈袋二
    十五只，為被告犯本罪所用之物，且為被告所有，業據被告供明在卷，乃依刑法
    第三十八條第一項第二款之規定，宣告沒收。
三、據上論斷，應依刑事訴訟法第二百九十九條第一項前段，毒品危害防制條例第十
    條第一項、第十八條第一項，刑法第十一條、第五十六條、第四十七條、第三十
    八條第一項第二款、第七十條，判決如主文。
本案經檢察官林在培到庭執行職務。
中    華    民    國    八十九    年      六      月      十六        日
                                  臺灣高雄地方法院刑事第六庭
                                      法  官  李怡諄
右正本證明與原本無異。
如不服本判決，應於判決送達後十日內，向本院提出上訴狀。
                                      書記官  羅榮全
中    華    民    國  八十九      年      六      月      十六      日
附錄本件論罪條文：毒品危害防制條例第十條第一項
施用第一級毒品者，處六月以上五年以下有期徒刑。


司法院資訊處製作；財團法人民間司法改革基金會備份。
